【裁判字號】    97,易,3088
【裁判日期】    971128
【裁判案由】    竊盜
【裁判全文】
臺灣臺北地方法院刑事判決              97年度易字第3088號
公  訴  人  臺灣臺北地方法院檢察署檢察官
被      告  甲○○
                    （另案羈押於臺灣臺北看守所）
上列被告因竊盜案件，經檢察官提起公訴（九十七年度偵字第二
○九○○號），本院判決如下：
    主  文
甲○○攜帶兇器竊盜，未遂，累犯，處有期徒刑肆月，如易科罰
金，以新臺幣壹仟元折算壹日。
    事  實
一、甲○○前於民國九十四年間，因毒品危害防制條例案件，經
    臺灣基隆地方法院以九十四年度訴字第四二八號判處有期徒
    刑一年二月確定，於九十六年七月八日縮刑期滿執行完畢，
    詎猶不知悔改，竟基於意圖為自己不法所有之犯意，於九十
    七年九月十一日凌晨二時三十五分許，在臺北市○○區○○
    路一八四號對面，持客觀上足供兇器使用之活動板手一支及
    螺絲起子一支，先以石頭砸壞乙○○所有車號：ＤＲ—５５
    ２６自用小客車之右後三角玻璃窗（毀損部分未據告訴）進
    入車內，再以螺絲起子拆解上揭自用小客車之儀表板零件，
    著手竊取乙○○所有裝置於上揭自用小客車儀表板內之汽車
    音響，尚未將汽車音響完全拆卸取下，旋即為警當場查獲。
二、案經臺北市政府警察局萬華分局報請臺灣臺北地方法院檢察
    署檢察官偵查起訴。
    理  由
壹、程序部分：
    按被告以外之人於審判外之言詞或書面陳述，除法律有規定
    者外，不得作為證據，刑事訴訟法第一百五十九條第一項定
    有明文；另按被告以外之人於審判外之陳述，雖不符前四條
    之規定，而經當事人於審判程序同意作為證據，法院審酌該
    言詞陳述或書面陳述作成時之情況，認為適當者，亦得為證
    據；當事人、代理人或辯護人於法院調查證據時，知有第一
    百五十九條第一項不得為證據之情形，而未於言詞辯論終結
    前聲明異議者，視為有前項之同意；同法第一百五十九條之
    五規定甚明。本案所據以認定被告甲○○犯罪事實之證據，
    其中部分屬傳聞證據，因公訴人及被告於本院言詞辯論終結
    前均未對其證據能力聲明異議，本院認該等傳聞證據作成之
    情況亦無不當之情形，依刑事訴訟法第一百五十九條之五規
    定，該等傳聞證據均具備證據能力，合先敘明。
貳、實體部分：
一、上揭事實業據被告甲○○於警詢（見九十七年度偵字第二○
    九○○號卷第八、九頁）、偵查（見九十七年度偵字第二○
    九○○號卷第二七、二八頁）、本院審理（見本院卷第二七
    頁反面、第四一頁反面）中坦承不諱，經核與證人即被害人
    乙○○於本院審理中結證稱被告於上揭時、地企圖竊取其所
    有自用小客車儀表板內所裝置之汽車音響，惟並未將汽車音
    響完全拆解取下，即遭警查獲等情相符（見本院卷第四一頁
    反面），並有現場照片（見九十七年度偵字第二○九○○號
    卷第十五至二一頁）及臺北市政府警察局萬華分局青年路派
    出所警員王慶發於九十七年十一月七日所書立職務報告（見
    本院卷第三七頁）附卷足憑，足徵被告之自白，與事實相符
    ，足堪採信。綜上，本件事證明確，被告犯行，堪以認定，
    應依法論科。
二、按「攜帶兇器竊盜，祇須行竊時攜帶具有危險性之兇器為已
    足，並不以攜帶之初有行兇之意圖為必要；又無論上訴人等
    主觀上是否旨在行兇抑僅便利行竊，然在客觀上顯具有行兇
    之危險性，自屬兇器之一種，其攜帶而犯竊盜罪，應成立刑
    法第三百二十一條第一項第三款之罪」，有最高法院六十二
    年度台上字第二四八九號、七十年度台上字第一六一三號判
    例可資參照；本件被告於著手行竊時，確實有攜帶活動板手
    一支及螺絲起子一支等情，業據被告於本院審理中坦承不諱
    （見本院卷第四一頁反面），並有活動板手及螺絲起子照片
    在卷可憑（見九十七年度偵字第二○九○○號卷第十八頁）
    ，該活動板手及螺絲起子均為金屬製品，鉗端銳利，質地堅
    硬，得以拆解各項機具零件，客觀上足對人之身體、生命、
    安全構成威脅，具有殺傷力，顯係具有危險性之兇器，被告
    攜帶上揭活動板手及螺絲起子竊取汽車音響，雖已著手於拆
    解儀表板零件，然未將汽車音響完全取下，核其所為，係犯
    刑法第三百二十一條第二項、第一項第三款之攜帶兇竊盜未
    遂罪，公訴意旨原認被告所為係犯刑法第三百二十一條第一
    項第三款之攜帶兇竊盜既遂罪，然經公訴人於九十七年十一
    月十日本院審理中當庭更正起訴法條為刑法第三百二十一條
    第二項、第一項第三款之攜帶兇竊盜未遂罪（見本院卷第四
    二頁反面），本院無庸另行變更檢察官所引應適用法條，併
    此敘明。又被告前於九十四年間，因毒品危害防制條例案件
    ，經臺灣基隆地方法院以九十四年度訴字第四二八號判處有
    期徒刑一年二月確定，於九十六年七月八日縮刑期滿執行完
    畢，有臺灣高等法院被告前案紀錄表在卷可查（見本院卷第
    四至二二頁），其受前開徒刑之執行完畢後，五年以內因故
    意再犯本件有期徒刑以上之罪，應依刑法第四十七條第一項
    之規定，論以累犯，並加重其刑。又被告雖已著手於竊盜行
    為之實施，惟未發生取得財物之結果，其犯罪尚屬未遂，爰
    依刑法第二十五條第二項之規定，減輕其刑，並依法先加後
    減之。爰審酌被告素行不佳、前科累累，未思依憑己力謀生
    ，竟欲不勞而獲、攜帶兇器竊取他人所有財物，雖未得逞，
    然已對民眾生命及財產安全產生一定程度之危害，犯罪之動
    機、目的、手段、竊得財物價值不高、犯後終知坦承犯行等
    一切情狀，量處如主文所示之刑。又被告攜以行竊之活動板
    手一支及螺絲起子一支，雖係被告所有供犯罪所用之物，惟
    未扣案，客觀上查無證據證明上揭物品尚未滅失，復非義務
    沒收之物，爰不另為沒收之諭知，附此敘明。
據上論斷，應依刑事訴訟法第二百八十四條之一、第二百九十九
條第一項前段，刑法第三百二十一條第二項、第一項第三款、第
四十七條第一項、第二十五條、第四十一條第一項前段，判決如
主文。
本案經檢察官羅月君到庭執行職務
中    華    民    國    97    年    11    月    28    日
                  刑事第十四庭  法  官  李家慧
以上正本證明與原本無異。
如不服本判決，應於判決送達後10日內，向本院提出上訴狀。
                                書記官  鄭淑丰
中    華    民    國    97    年    11    月    28    日
附錄本件論罪科刑法條：
中華民國刑法第321條
（加重竊盜罪）
犯竊盜罪而有左列情形之一者，處六月以上、五年以下有期徒刑
：
一、於夜間侵入住宅或有人居住之建築物、船艦或隱匿其內而犯
之者。
二、毀越門扇、牆垣或其他安全設備而犯之者。
三、攜帶兇器而犯之者。
四、結夥三人以上而犯之者。
五、乘火災、水災或其他災害之際而犯之者。
六、在車站或埠頭而犯之者。
前項之未遂犯罰之。


司法院資訊處製作；財團法人民間司法改革基金會備份。
